臺灣高等法院臺中分院刑事裁定　
110年度抗字第567號
抗  告  人  
即 受刑 人  黃國龍


                    （現於法務部○○○○○○○○○○○執行中）
上列抗告人因聲請定應執行之刑案件，不服臺灣臺中地方法院11
0年度聲字第335號中華民國110年4月7日裁定（聲請案號：110 
年度執字第138號、110年度執聲字第191號），提起抗告，本院
裁定如下：
    主  文
抗告駁回。
    理  由
一、抗告人即受刑人黃國龍（下稱抗告人）抗告意旨詳如附件所
    載。
二、㈠按裁判確定前犯數罪者，併合處罰之；數罪併罰，有二裁
    判以上者，依刑法第51條之規定，定其應執行之刑，刑法第
    50條、第53條分別定有明文。㈡按法律上屬於自由裁量之事
    項，有其外部性界限及內部性界限，並非概無拘束。依據法
    律之具體規定，法院應在其範圍選擇為適當之裁判者，為外
    部性界限；而法院為裁判時，應考量法律之目的，及法律秩
    序之理念所在者，為內部性界限。法院為裁判時，二者均不
    得有所踰越。㈢數罪併罰之定應執行之刑，係出於刑罰經濟
    與責罰相當之考量，並非予以犯罪行為人或受刑人不當之利
    益，為一種特別的量刑過程，相較於刑法第57條所定科刑時
    應審酌之事項係對一般犯罪行為之裁量，定應執行刑之宣告
    ，乃對犯罪行為人本身及所犯各罪之總檢視，除應考量行為
    人所犯數罪反應出之人格特性，並應權衡審酌行為人之責任
    與整體刑法目的及相關刑事政策，在量刑權之法律拘束性原
    則下，依刑法第51條第5款之規定，採限制加重原則，以宣
    告各刑中之最長期為下限，各刑合併之刑期為上限，但最長
    不得逾30年，資為量刑自由裁量權之外部界限，並應受法秩
    序理念規範之比例原則、平等原則、責罰相當原則、重複評
    價禁止原則等自由裁量權之內部抽象價值要求界限之支配，
    使以輕重得宜，罰當其責，俾符合法律授與裁量權之目的，
    以區別數罪併罰與單純數罪之不同，兼顧刑罰衡平原則。個
    案之裁量判斷，除非有全然喪失權衡意義或其裁量行使顯然
    有違比例、平等諸原則之裁量權濫用之情形，否則縱屬犯罪
    類型雷同，仍不得將不同案件裁量之行使比附援引為本案之
    量刑輕重比較，以視為判斷法官本於依法獨立審判之授權所
    為之量情裁奪有否裁量濫用之情事。此與所謂相同事務應為
    相同處理，始符合比例原則與平等原則之概念，迥然有別。
三、經查：
　㈠抗告人所犯如附表所示各罪，經臺灣臺中地方法院先後判處
    如附表所示之刑，均經分別確定在案，有臺灣高等法院被告
    前案紀錄表附卷可稽。茲檢察官向原審聲請定其應執行之刑
    ，原審審核卷證結果，認其聲請為正當，審酌所犯罪名、手
    法、相隔時間及侵害法益等情，依刑事訴訟法第477條第1項
    ，刑法第50條第2項、第53條、第51條第5款，裁定定其應執
    行刑為有期徒刑2年9月，合先敘明。
  ㈡抗告人雖以前詞為抗告。然原審所定應執行刑有期徒刑2年9
    月，係於如附表所示各罪宣告刑中之最長刑期有期徒刑10月
    以上，各罪合併刑期3年2月之範圍內，定其應執行刑，並未
    逾越法律所規定之外部性界限，且亦為各該罪曾定應執行刑
    （附表編號1至2定有期徒刑1年2月）與未曾定執行刑之各宣
    告刑（附表編號3至5：有期徒刑10月、5月、8月）之刑期總
    和3年1月以下之範圍，亦合於裁量之內部性界限，另審酌抗
    告人所犯附表編號1至4部分，雖均係施用毒品之同質性案件
    ，然附表編號1、2，與附表編號3、4施用毒品時間相隔近9
    個月；另附表編號1至4之施用毒品案件，與附表編號5所示
    肇事逃逸案件，罪質完全相異，足認原審裁量職權之行使，
    並無違反法律目的及法律秩序之理念所在，符合外部性、內
    部性界限，屬法院裁量職權之適法行使。揆諸上揭說明，原
    裁定並無違法、不當。
  ㈢綜上，原審行使之自由裁量，符合比例原則、公平正義原則
    、法律秩序理念及規範目的，尚無瑕疵可指，本院自應尊重
    原審裁量權之行使。抗告意旨雖提及他案定應執行刑情形，
    據以主張重罪與輕罪應執行刑相差無幾，可知原裁定有違平
    等原則，請求給予抗告人合理裁定及自新機會。然查，各案
    犯罪情節、應考量之行為人人格及各罪間之關係、各罪侵害
    法益異同、對侵害法益加重效應、時空密接程度，輕重罪間
    刑罰體系平衡、刑罰邊際效應、行為人復歸社會可能性均不
    相同，法院自無從比附援引，亦不受其他裁判拘束。抗告人
    以與本件無關之他案，據以任意指摘原裁定所定應執行刑過
    重，尚難採信。是本件抗告為無理由，應予駁回。
據上論斷，應依刑事訴訟法第412 條，裁定如主文。
中　　華　　民　　國　　110 　年　　5 　　月　　12　　日
            刑事第八庭　  審判長法　官　林  清  鈞
                                法　官　郭  瑞  祥
                                法　官　簡  婉  倫
以上正本證明與原本無異。
如不服本裁定，應於裁定送達後5日內向本院提出抗告狀(須附
繕本)。
                                書記官  林　書　慶
中　　華　　民　　國　　110 　年　　5 　　月　　12　　日
附表：受刑人黃國龍定應執行刑案件一覽表
編號  1 2 3 罪名  毒品危害防制條例（施用第一級毒品） 毒品危害防制條例（施用第二級毒品） 毒品危害防制條例（施用第一級毒品） 宣告刑  有期徒刑10月 有期徒刑5月 有期徒刑10月 犯罪日期  108年5月28日 108年5月28日 109年2月19日 偵查機關年度案號  臺灣臺中地方檢察署108年度毒偵字第2679號 臺灣臺中地方檢察署108年度毒偵字第2679號 臺灣臺中地方檢察署109年度毒偵字第545號 最後事實審 法院 臺灣臺中地方法院 臺灣臺中地方法院 臺灣臺中地方法院  案號 108年度訴字第2760號 108年度訴字第2760號 109年度訴字第1311號  判決日 108年12月30日 108年12月30日 109年6月29日 確定判決 法院 臺灣臺中地方法院 臺灣臺中地方法院 臺灣臺中地方法院  案號 108年度訴字第2760號 108年度訴字第2760號 109年度訴字第1311號  判決 確定日 109年4月9日 109年4月9日 109年7月30日 是否為得易科罰金之案件  不得易科、社勞 得易科、社勞 不得易科、社勞 備註  臺灣臺中地方檢察署109年度執字第8267號 臺灣臺中地方檢察署109年度執字第8268號 臺灣臺中地方檢察署109年度執字第11597號   編號1至2號經本院於109年8月10日以109年度聲字第2773號裁定定應執行刑有期徒刑1年2月確定。   

編號  4 5 (以下空白) 罪名  毒品危害防制條例（施用第二級毒品） 肇事逃逸  宣告刑  有期徒刑5月 有期徒刑8月  犯罪日期  109年2月20日（聲請書附表誤載為：109年2月10日） 109年2月23日（聲請書附表誤載為：109年2月3日）  偵查機關年度案號  臺灣臺中地方檢察署109年度毒偵字第545號 臺灣臺中地方檢察署109年度偵字第9776號  最後事實審 法院 臺灣臺中地方法院 臺灣臺中地方法院   案號 109年度訴字第1311號 109年度交訴字第214號   判決日 109年6月29日 109年11月3日  確定判決 法院 臺灣臺中地方法院 臺灣臺中地方法院   案號 109年度訴字第1311號 109年度交訴字第214號   判決 確定日 109年7月30日 109年12月8日  是否為得易科罰金之案件  得易科、社勞 不得易科、社勞  備註  臺灣臺中地方檢察署109年執字第11598號 臺灣臺中地方檢察署110年度執字第138號